【裁判字號】    89,易,1748
【裁判日期】    900105
【裁判案由】    贓物
【裁判全文】
臺灣彰化地方法院刑事判決                        八十九年度易字第一七四八號
    公  訴  人  臺灣彰化地方法院檢察署檢察官
    被      告  丙○○
                乙○○
右列被告等因贓物案件，經檢察官提起公訴（八十八年度偵字第九六三一號、一０三
三九號），本院判決如左：
    主  文
丙○○故買贓物，處有期徒刑柒月；又共同寄藏贓物，處有期徒刑陸月，應執行有期
徒刑壹年。緩刑肆年。
乙○○連續共同寄藏贓物，處有期徒刑捌月。緩刑肆年。
    事  實
一、乙○○基於概括之犯意，明知型號為ＴＣＭ─ＳＳＬ六０七號、引擎號碼為四０
    六一八Ｋ二（一）ＡＶ一五（一）Ｎ號之推土機（乃甲○○所有，於民國（下同
    ）八十八年九月十三日，在台中市○○路「名人村建築工地」為不詳之人所竊取
    ），及ＩＳＵＺＵ牌、Ｃ二四０型九二Ｃ一一號、鋁牌號碼000000000
    0號之堆高機均屬來路不明之贓物，竟連續於八十八年九月間，向不詳之人收受
    之，並將上開贓物載往因倒閉已停止營業、位於彰化縣彰化市○○路「金伍興實
    業股份有限公司」（下稱金伍興公司）暫借放藏置，又丙○○亦明知上情，竟以
    新台幣（下同）十萬元之價格向乙○○購買前揭之堆高機，再借予不知情之賴棟
    樑（另為不起訴處分）使用。嗣於八十八年十月一日下午七時許，因乙○○惟恐
    該推土機因金伍興公司為亞泰商業銀行查封而受波及，故乙○○僱用不知情之劉
    連池載運上開推土機，並與賴俊毫基於概括犯意之聯絡，隨同丙○○至其住處附
    近之彰化縣大村鄉村○村○○路○段二七０號旁空地寄藏時，為警當場查獲，並
    由丙○○、賴棟樑帶同警方至彰化縣埔鹽鄉瓦瑤村扣得其故買之堆高機一輛。
二、案經彰化縣警察局移送臺灣彰化地方法院檢察署檢察官偵查起訴。
    理  由
一、訊據被告乙○○、丙○○矢口否認右揭犯行，被告乙○○辯稱：上揭推土機、堆
    高機原本置於今伍興公司內，是丙○○向伊推銷的，後來知是贓物就沒有買，不
    知為何被告丙○○說堆高機是其賣予伊的，亦不知為何證人於偵查中說上開機具
    是其載去金伍興公司的，嗣因有一綽號「阿家」者要其幫忙叫貨車搬運推土機，
    其未託運，亦不知要運至何處云云；被告丙○○則辯稱：推土機係乙○○寄放在
    金伍興公司處，堆高機係以十萬元向乙○○購入，其不知均是贓物，伊未對警察
    說是被告乙○○偷的，伊在檢察署是說警訊筆錄部分實在、部分不實在云云。惟
    查該推土機係被害人甲○○於上揭時地失竊一情，有被害人之警訊筆錄及贓物認
    領保管單附卷可稽，而堆高機迄今來路不明，顯均為贓物無訛；且被告丙○○於
    警訊中供承「我本來在金伍興工廠上班，因工廠倒閉，我沒有工作，乙○○即要
    我幫他銷贓，賺取利潤。」、「預備以十三萬元尋找買主賣出。」等語，復於偵
    查初訊時亦供陳其在警訊中所言均實在等語明確，並於偵訊中供陳係看過警訊筆
    錄才簽名等情，況若被告丙○○果於偵訊時答稱警訊筆錄一部分為實在、部分不
    實在，則檢察官亦應會緊接詢問何部分不實在，豈會於檢察官正甫欲追究本案之
    際，竟偵訊筆錄僅載被告所答為實在；再按經驗法則，案發時之供述較少權衡利
    害得失，或受他人干預，比之事後翻異之詞，自較可信，是被告丙○○應後翻異
    前詞無非卸飾，不足採信，應以其警訊所供可採；又前開贓車係被告乙○○僱人
    運往金伍興公司置放，嗣因金伍興公司被亞太銀行查封，該公司員工李建盛始聯
    絡乙○○，由乙○○僱請不知情之劉連池隨同丙○○將其中之推土機運往其住處
    旁空地寄藏等情，業據被告丙○○於警訊、本院審理中供述屬實，並經證人劉連
    池於警訊中證述及證人李建盛於警訊及偵查中結證甚詳，況金伍興工廠以從事烤
    漆浪板為業務亦據被告丙○○供述明確，豈會放置毫無用處之推土機具？被告乙
    ○○空言否認，所辯顯部機具為其載至該處藏放，而有寄藏贓物之事實亦可認定
    。
二、核被告乙○○所為，係犯刑法第三百四十九條第二項之寄藏贓物罪，被告丙○○
    所為，係犯刑法第三百四十九條第二項之故買贓物罪及同條之寄藏贓物罪。被告
    乙○○收受贓物之低度行為，應為寄藏贓物之高度行為所吸收，不另論罪，及公
    訴意旨雖有於犯罪事實欄內論及被告乙○○所為寄藏贓物之事實，惟犯罪法條未
    論刑法第三百四十九條第二項之寄藏贓物罪，尚有未洽，均附此敘明。被告乙○
    ○先後收受贓物犯行，時間緊接，犯罪構成要件相同，顯係基於概括之犯意反覆
    為之，應依連續犯之規定，論以一罪並依法加重其刑；被告乙○○、與丙○○寄
    藏推土機於彰化縣大村鄉村○村○○路○段二七０號旁空地之行為，有犯意之聯
    絡及行為之分擔，應論以共同正犯；至被告丙○○所犯上開故買、寄藏贓物二罪
    ，犯意各別，犯罪構成要件不同，應予分論併罰。爰酌被告二人犯罪之動機、目
    的、手段、所生之危害及犯罪後之態度等一切情狀，各量處如主文所示之刑。又
    被告二人前均未曾受有期徒刑以上刑之宣告，有臺灣彰化地方法院檢察署刑案資
    料查註紀錄表及本院被告全國前案紀錄表等附卷足稽，渠經此教訓，當知警惕而
    無再犯之虞，本院認本件所宣告之刑，以暫不執行為宜，均依法宣告緩刑四年，
    以啟自新。
據上論斷，應依刑事訴訟法第二百九十九條第一項前段，刑法第二十八條、第三百四
十九條第二項、第五十六條、第五十一條第五款、第七十四條第一款，罰金罰鍰提高
標準條例第一條前段，判決如主文。
中    華    民    國     九十     年      一        月        五        日
                                臺灣彰化地方法院刑事第一庭
                                    法      官  吳俊螢
右正本證明與原本無異。
如不服本判決，應於送達後十日內向本院提出上訴狀(須附繕本)。
告訴人或被害人對於判決如有不服具備理由請求檢察官上訴者，其上訴期間之計算係
以檢察官收受判決正本之日期為準。
                                    法院書記官  莊素美
中    華    民    國     九十     年      一        月        十        日
刑法第三百四十九條第二項
搬運、寄藏、故買贓物或為牙保者，處五年以下有期徒刑、拘役或科或併科一千元以
下罰金。


司法院資訊處製作；財團法人民間司法改革基金會備份。
